臺灣屏東地方法院刑事判決　　　　　　100年度交易字第366號
公　訴　人　臺灣屏東地方法院檢察署檢察官
被　　　告　王少華
上列被告因公共危險案件，經檢察官提起公訴（100 年度偵字第
8228號），嗣被告就被訴事實為有罪之陳述，經本院告知簡式審
判程序之旨，並聽取當事人之意見後，由本院合議庭裁定改由受
命法官獨任進行簡式審判程序，判決如下：
    主  文
王少華服用酒類，不能安全駕駛動力交通工具而駕駛，累犯，處
有期徒刑陸月，如易科罰金，以新臺幣壹仟元折算壹日。
    事  實
一、王少華為考領有普通重型機車駕駛執照之人，且前已有3 次
    酒後駕車之公共危險刑案紀錄，其中於民國95年間，經本院
    以95年度交簡字第385 號判決有期徒刑4 月確定，於95年10
    月26日易科罰金執行完畢。詎王少華猶不知悔改，其明知呼
    氣所含酒精濃度超過每公升0.25毫克以上，不得駕駛車輛，
    竟仍於100 年8 月4 日晚上7 時至11時20分許，在屏東縣內
    埔鄉公所對面之工地內，飲用數量不詳之啤酒及高粱酒後，
    已酒醉不能安全駕駛動力交通工具之情形下，仍不顧大眾行
    車之公共安全，自該處駕駛車號OKG-862 號普通重型機車上
    路，欲返回其位於屏東縣屏東市○○里○○路103 巷32號之
    住處，而於同日晚上11時30分許，行經屏東縣內埔鄉○○村
    ○○路562 號前時，因其體內酒精作用，不能有效操控所駕
    車輛，致其駕駛上開普通重型機車自摔而受傷。嗣經警據報
    到場處理，並委託國仁醫院於100 年8 月5 日凌晨0 時31分
    許，抽血檢測王少華之酒精濃度，測得其血液中酒精濃度達
    每公升308.4 MG/DL （換算呼氣值酒精濃度約為每公升1.54
    毫克），始悉上情。
二、案經屏東縣政府警察局內埔分局報告臺灣屏東地方法院檢察
    署檢察官偵查起訴。
    理  由
一、按除被告所犯為死刑、無期徒刑、最輕本刑為3 年以上有期
    徒刑之罪或高等法院管轄第一審案件者外，於第一次審判期
    日前之準備程序進行中，被告先就被訴事實為有罪之陳述時
    ，審判長得告知被告簡式審判程序之旨，並聽取當事人、代
    理人、辯護人及輔佐人之意見後，裁定進行簡式審判程序，
    刑事訴訟法第273 條之1 第1 項定有明文。經核本件被告王
    少華所犯係死刑、無期徒刑、最輕本刑為3 年以上有期徒刑
    以外之罪，其於準備程序中就被訴事實為有罪之陳述，經法
    官告知簡式審判程序之旨，並聽取公訴人、被告之意見後，
    本院爰依首揭規定，合議裁定由受命法官獨任進行簡式審判
    程序。是本案之證據調查，依同法第273 條之2 規定，不受
    同法第159 條第1 項、第161 條之2 、第161 條之3 、第16
    3 條之1 ，及第164 條至170 條所規定證據能力認定及調查
    方式之限制，合先敘明。
二、訊據被告王少華對上揭事實於警詢及本院準備程序、審理中
    均坦承不諱，並有道路交通事故當事人酒精測定紀錄表暨國
    仁醫院藥物濃度報告單（見警卷第9 頁）、調查報告、屏東
    縣政府警察局道路交通事故現場圖、道路交通事故調查報告
    表(一)(二)（見警卷第1 至4 頁）等在卷可參；又被告為警查獲
    時，有駕車駛入對向車道等異常駕駛行為之情形，亦有承辦
    員警陳國富於100 年8 月5 日上午11時許所製作被告之刑法
    第一百八十五條之三案件測試觀察記錄表（見警卷第10頁）
    在卷可佐，足認被告之任意性自白與事實相符，堪為論罪科
    刑之依據；本件事證明確，被告犯行堪以認定，應依法論科
    。
三、論罪科刑：
  (一)、新舊法比較：
      按本件被告王少華行為後，刑法第185 條之3 關於酒後不
      能安全駕駛動力交通工具而駕駛罪之規定業於民國100 年
      11 月30 日修正公布施行，並於100 年12月2 日生效。修
      正後刑法第185 條之3 酒後不能安全駕駛動力交通工具而
      駕駛罪之法定刑業由「1 年以下有期徒刑、拘役或科或併
      科15 萬 元以下罰金」，修正為「為2 年以下有期徒刑、
      拘役或科或併科20萬元以下罰金」，已較修正前之刑罰為
      重，自有新舊法比較適用之必要。而依刑法第2 條第1 項
      揭示之「從舊從輕」原則比較該條修正前、後規定之適用
      結果，修正後之刑法第185 條之3 規定顯未較有利於被告
      ，自應適用被告行為時法即修正前之刑法第185 條之3 規
      定予以論罪科刑，合先敘明。
  (二)、核被告所為，係犯修正前刑法第185 條之3 之酒後不能安
      全駕駛動力交通工具而駕駛罪。再被告曾受如事實欄所載
      之罪刑執行完畢，有臺灣高等法院被告前案紀錄表可稽，
      其於有期徒刑執行完畢後5 年內，故意再犯本件有期徒刑
      以上之罪，為累犯，應依刑法第47條第1 項規定加重其刑
      。爰審酌被告漠視一般往來之公眾及駕駛人之用路安全，
      且政府各相關機關業就酒醉駕車之危害性以學校教育、媒
      體傳播等方式一再宣導，為時甚久，被告應對於該項誡命
      知之甚詳，猶不知警惕，一犯再犯，屢經刑之宣告及執行
      ，仍積習未改，至今已為第4 犯，對社會危害性非低，惟
      念其犯後尚能坦認犯行頗有悔意，及被告學歷為大專畢業
      ，現以鐵工及木工為業，子女均已成年之家庭狀況（此業
      據被告供陳在卷，見本院卷第48頁）等一切情狀，量處如
      主文所示之刑，併諭知易科罰金之折算標準。
據上論斷，應依刑事訴訟法第273 條之1 第1 項、第299 條第1
項前段，刑法第2 條第1 項前段、第185 條之3 （修正前）、第
47條第1 項、第41條第1 項前段，判決如主文。
本案經檢察官王光傑到庭執行職務。
中    華    民    國   100    年    12    月    27    日
                  交通法庭    法  官  薛侑倫
以上正本證明與原本無異。
如不服本判決應於收受判決後10日內向本院提出上訴書狀，並應
敘述具體理由；其未敘述上訴理由者，應於上訴期間屆滿後20日
內向本院補提理由書（均須按他造當事人之人數附繕本）「切勿
逕送上級法院」。
中    華    民    國   100    年    12    月    28    日
                                書記官  張語恬
附錄本件論罪科刑法條：
（修正前）中華民國刑法第185條之3
服用毒品、麻醉藥品、酒類或其他相類之物，不能安全駕駛動力
交通工具而駕駛者，處1 年以下有期徒刑、拘役或科或併科15萬
元以下罰金。